INFORMACIÓN PERSONAL

Nombre

Santiago Thovar Bermejo

Teléfono

639911400

E-mail

santiagothovar@gmail.com

RESUMEN EJECUTIVO

Licenciado en Matemáticas y Master en Administración Sanitaria, diversa formación en áreas técnicas y de gestión, con amplia experiencia laboral en el sector público y privado de primera línea.

Comencé mi vida profesional en el año 2000 en la consultora Accenture, donde contribuí como Analista de Sistemas y Jefe de Equipo a la puesta en marcha y mejora de proyectos como los Centros de Gestión de Sistemas y Tecnologías de los Servicios de Salud de Andalucía, Murcia y Madrid entre otros.

En 2003 me incorporé a la integradora de sistemas multinacional Comparex desde la que lideré como Director de Operaciones la puesta en marcha, ampliación y consolidación del Centro de Gestión de Sistemas y Tecnologías del Servicio Extremeño de Salud, así mismo desde el equipo directivo creamos la unidad de negocio y expansión de Comparex en Extremadura.

En 2007 me incorporé al Servicio Extremeño de Salud como Subdirector de Sistemas de Información desde donde he liderado, entre otros, la transformación de los Sistemas de Información del Servicio Extremeño de Salud, conocido como Jara, hoy referencia en este país en todas la Comunidades Autónomas y la migración a la telefonía Ip en todo el Servicio de Salud, siendo en la actualidad una de las más completas dentro de la administración pública.

En 2011 me incorporé nuevamente a Comparex como responsable de servicios, pasando posteriormente a liderar la delegación de "Extremadura – Andalucía" hasta febrero de 2013.

ESPECIALIDADES Y PRINCIPIOS

- ✓ Vocación de servicio, atención y apoyo al cliente
- ✓ Sector público y privado
- ✓ Gestión
- √ Área técnica
- √ Habilidad para resolver problemas y situaciones críticas
- ✓ Capacidad para trabajar bajo presión
- ✓ Liderazgo de equipos de trabajo multidisciplinares
- ✓ Capacidad de trabajar de forma independiente
- ✓ Gestionar y establecer redes como mecanismos de gestión del conocimiento
- ✓ Hacer confluir la sinergia entre políticos, gestores, profesionales, y ciudadanos
- ✓ Hacer confluir lo público y lo privado
- ✓ Planes de Sistemas
- ✓ Planes Estratégicos

EXPERIENCIA LABORAL

Empresa

COMPAREX ESPAÑA, S.A

Tipo de empresa o sector

Tecnologías de la Información

Puestos o cargos ocupados

Branch Manager delegación "Extremadura – Andalucía"

Santiago Thovar Bermejo Página 1 de 5

Responsable de la delegación. Seguimiento y control de **toda la actividad comercial y resultados financieros** de la misma

Global Service Manager

Control y seguimiento de toda la actividad de servicios en Extremadura y Andalucía. Definición y puesta en marcha de la estrategia de servicios en materia Cloud y Servicios gestionados para la delegación de "Extremadura – Andalucía"

Algunas referencias

- ✓ Implentación de las **ISO 20000**, **ISO 27001** y OSHA 14001 para los servicios de Monitorización y Soporte IT de la compañía.
- ✓ Gestión total de la cuenta "Vitaldent", se ha centralizado su CPD en Feval en modalidad servicio accesible por todas las clínicas de España e Italia. El CPD se replica con el de Madrid propiedad de Vitaldent y gestionado por Comparex.
- ✓ **Mantenimiento y soporte** de la mitad de las **clínicas** distribuidas por toda España. Inicio de la actividad en abril de 2012.
- ✓ Reestructuración del CPD de Madrid mediante la consolidación de servidores, almacenamiento, sistema de backup, electrónica de red, cableados, sistema de refrigeración y sistema de alimentación ininterrumpida optimizando el coste de mantenimiento.
- ✓ Outsourcing completo de los sistemas y CPD de **Alestis Aeroespace**.
- ✓ Diferentes consursos en la administración Pública Extremeña y Andaluza, entre los más importantes por su significado estratégico podemos destacar el Centro de Computación de la Universidad de Málaga (UTE Hp Comparex) y CloudGobEx (UTE Telefónica Comparex).

Empresa

SERVICIO EXTREMEÑO DE SALUD (S.E.S)

Tipo de empresa o sector

Administración Pública. Sanidad

Puestos o cargos ocupados

Subdirector Sistemas de Información Servicio Extremeño de Salud

Máximo responsable de los Sistemas de Información del Servicio Extremeño de Salud, entre las competencias se encuentran la dirección, gestión, liderazgo, control, mantenimiento y mejora continua de los Sistemas de Información Sanitarios, Económicos Financieros, Recursos Humanos, Informática y Telecomunicaciones, así como el cumplimiento de la LOPD.

Algunas referencias

- ✓ Dirección de la definición e implementación de la **Historia Salud Electrónica Única en el 100% de los Centros Sanitarios** de la Comunidad de Extremadura e integración con Gestión Económica y Recursos Humanos (**Proyecto JARA**)
- ✓ La implantación de la Historia Salud Electrónica Única en los **14 hospitales** se realizó entre **junio 2009 y diciembre 2010**
- ✓ Dirección de la implantación de la **Gestión Económica y Financiera Centralizada** del S.E.S (**Proyecto JARA**)
- ✓ Dirección de la implantación de los Recursos Humanos y Retribuciones Centralizado del S.E.S (Proyecto JARA)
- ✓ Dirección de la implantación de la **Receta Electrónica en el 100**% de los Centros de Atención Primaria S.E.S (nov 2008- may 2009)
- ✓ Dirección de la implantación de la Radiología Digital en 100% de los Hospitales del S.E.S (Proyecto ZURBARÁN) mediante un única solución PACS-RIS accesible desde todos los centros sanitarios e integrado en la Historia de Salud Electrónica Única
- ✓ Dirección de la implantación, en el 100% de los centros, de un **repositorio único** de todos los resultados de laboratorio del S.E.S, accesible a través de un visualizador Web, utilizando los códigos LOINC. Integrado con los registros médicos electrónicos de Jara (**Proyecto CORNALVO**)
- ✓ Dirección de la definición e implantación de la Farmacia Hospitalaria en el 100% de hospitales S.E.S

Santiago Thovar Bermejo Página 2 de 5

- ✓ Dirección de la definición e implantación de la Dietética Hospitalaria en el 100% de hospitales S.E.S
- ✓ Dirección de la definición e implantación de la **Voz lp en 100**% de los centros del S.E.S generando un ahorro en la facturación de un 52% respecto al año anterior.
- ✓ Dirección del diseño y ampliación de CPD centralizado S.E.S
- ✓ Dirección del diseño del CPD respaldo centralizado S.E.S
- ✓ Participación en la elaboración del Plan Estratégico del Servicio Extremeño de Salud 2008-2012
- ✓ Dirección del diseño de HCSDSNS
- ✓ Plan Director Sistemas de Información del Servicio Extremeño de Salud 2010-2015
- ✓ Gestión del presupuesto de la Subdirección, en el 2011 fue de 31.500.000 €
- ✓ Premio Nacional de Informática y Salud 2007 a la entidad pública que ha destacado por la implantación y uso de las TIC en el ámbito sanitario por parte de la Sociedad Española de Informática de la Salud
- ✓ Premio Profesor Barea 9ª Edición 2011 por la transformación del Servicio Extremeño de Salud mediante los Sistemas de Información

Empresa

COMPAREX ESPAÑA, S.A

Tipo de empresa o sector

Tecnologías de la Información

Puestos o cargos ocupados

Miembro del Comité de Dirección de Comparex Extremadura

Director Operaciones

Máximo responsable de la actividad tecnológica y servicios prestados por Comparex en Extremadura, encargándome de coordinar y marcar las líneas de trabajo del equipo técnico obteniendo siempre la absoluta satisfacción del cliente

Consultor

Desarrollar planes estratégicos y de sistemas, así como definición de arquitecturas tecnológicas. Planificación de proyectos, estudio viabilidad, análisis de soluciones, implantación de herramientas, elaboración de informes y propuestas

Jefe de Proyecto

Llevar a cabo el proyecto encomendado bajo metodología probada con máxima satisfacción para el cliente dentro de los márgenes económicos establecidos

Preventa

Apoyo al equipo comercial en la realización de propuestas y presentaciones

Algunas referencias

- ✓ Diseño, organización, implantación desde cero y explotación de CDATEX (Centro de Gestión de Sistemas y Tecnologías del Servicio Extremeño de Salud).
 - CDATEX arranca con 24 profesionales y una facturación anual de 500.000€ pasando a 85 profesionales y facturación de 3.700.000€ **anuales**, con un índice de rotación del 4% anual y una satisfacción excepcional por parte del cliente
- ✓ Definición e implantación desde CDATEX de la **plataforma Tecnológica** JARA, CORNALVO, Receta Electrónica, etc...
- ✓ **Dirección Oficina Técnica del S.E.S** donde se ha definido y dado soporte a los principales proyectos del S.E.S
- ✓ Participación en la puesta en marcha del servicio de Cita Previa Centralizada Atención Primaria (901 100 737) a través de un Call Center
- ✓ Portal del SES, portal unificado integrado con LDAP y SAP HR que da acceso a los profesionales del SES a las distintas aplicaciones en función del rol que desempeñan
- ✓ Desarrollo de trabajos como Preventa y Consultor en todas las Consejerías de la Junta de Extremadura y CEXMA (Corporación Extremeña de Medios Audiovisuales)

Santiago Thovar Bermejo Página 3 de 5

✓ Participación en el diseño y puesta en marcha de Comparex Ready (Centro de Servicios Gestionados y pago por uso) en Extremadura para España y Comparex Ready Europa para el el resto de Europa. Centros basados en la experiencia y concepto de CDATEX

Empresa

ACCENTURE, S.A

Tipo de empresa o sector

Tecnologías de la Información. División Sanidad

Puestos o cargos ocupados

Jefe de equipo

Responsable de la coordinación de tareas y equipo dentro de los proyectos asignados Analista de Sistemas

Definición, planificación y análisis de los proyectos asignados. Implantación y personalización de Herramientas de Gestión y Monitorización

Algunas referencias

- ✓ Analista de Sistemas y Jefe de equipo en CEGES (Centro de Gestión de Sistemas y Tecnologías del Servicio Andaluz de Salud)
- ✓ Proyecto `Informatización Centros Atención Primaria` (Fase II), bajo una arquitectura de Microsoft Windows NT y con el Software de Gestión correspondiente
- ✓ Proyecto `Informatización Centros Atención Primaria` (Fase III), bajo una arquitectura de Microsoft Windows 2000 y con el Software de Gestión correspondiente
- ✓ Proyecto `Red Corporativa` En el que se incorporan los centro de Atención Primaria así como hospitales a la Red Corporativa de la Junta de Andalucía
- Proyecto `Sigilum`. En el que se hizo una revisión, seguimiento y mejora en el proceso de los Partes de Incapacidad Temporal desde la generación de los mismos por el médico en la consulta hasta la agrupación, almacenamiento y envío diario a las distintas ubicaciones
- Proyecto `AGD`. En el que se dotó de infraestuctura a los Hospitales públicos así como a los diecisiete hospitales concertados para poder tener acceso a la Aplicación Gestión de la Demanda dentro de la Red Corporativa de la Junta de Andalucía
- ✓ Participación en el diseño y puesta en marcha del Centro de Gestión de Sistemas y Tecnologías del Servicio Murciano de Salud
- ✓ Participación en el diseño y puesta en marcha del Centro de Gestión de Sistemas y Tecnologías del Servicio Madrileño de Salud

Empresa

ACCENTURE, S.A

Tipo de empresa o sector

Tecnologías de la Información. División Banca

Puestos o cargos ocupados

Analista de Sistemas

Planificación y análisis de los proyectos asignados. Instalación y mantenimiento de Servidores UNIX, Linux y Microsoft

FORMACIÓN ACADÉMICA

Títulos académicos

- ✓ Licenciatura en Matemáticas. Universidad de Extremadura. Badajoz
- ✓ Licenciatura en Ciencias y Técnicas Estadísticas. Universidad de Extremadura.

 Badajoz
- Máster Administración Sanitaria (MAS). Escuela Nacional de Sanidad (ENS).
 Instituto de San Carlos III. Madrid (Promoción 2010 2012)
- ✓ **Máster Universitario Administración Sanitaria** (MUAS). Universidad Nacional de Educación a Distancia (UNED) (Promoción 2012 2014). Primera promoción.

FORMACIÓN COMPLEMENTARIA

Santiago Thovar Bermejo Página 4 de 5

Formación en

- ✓ Liderazgo equipos
- ✓ Análisis y resolución de problemas
- ✓ Trabajo en equipo
- ✓ Certificado en ITIL Versión 3 Fundation
- ✓ Contabilidad y dirección financiera
- ✓ Distintas áreas técnicas de Consolidación de sistemas, Virtualización, Almacenamiento, Backup, Cloud Computing, Microsoft, Unix, Linux, Monotorización... entre otros.

PARTICIPACIÓN EN CONGRESOS

- ✓ Ponente Inforsalud 2008, 2009, 2010, 2011
- Miembro Comité Científico Inforsalud 2008, 2009, 2010, 2011
- ✓ Miembro Comité Ejecutivo 1er Foro para la Gobernanza de las TIC en Sanidad
 2011
- ✓ Ponente Jornada itSMF Extremadura 2011. Gestión de Servicios IT
- ✓ Ponente debate smarter Healthcare IBM 2011
- ✓ Ponente Jornadas Comunicaciones Hospital Río Hortega de Valladolid 2010
- ✓ Ponente debate décima Jornadas 48 Horas Telefónica 2010
- ✓ Ponente 16 Congreso Hospitales 2009
- ✓ Ponente 1er Foro Salud, tecnología y Calidad de Vida. Satecac 2009. Aetic-Fundación TicSalud
- ✓ Ponente Jornadas Sanitarias Andaluzas 2009
- ✓ Ponente Información e Inteligencia Claves para la Nueva tecnología Sanitaria, Dintel 2008

PARTICIPACIÓN EN MÁSTER

- ✓ Docente Módulo Sistemas de Información Sanitarios. Máster en Dirección de Organizaciones Sanitarias y Sociosanitarias, Universidad de Extremadura, Mérida, 2013–2014
- ✓ Docente Tema Tecnologías de la Información en el Módulo Sistema de Información Sanitarios. Máster en Dirección de Organizaciones Sanitarias y Sociosanitarias, Universidad de Extremadura, Mérida, 2012–2013
- ✓ **Docente** Módulo Sistema de Información Sanitarios. **Máster en Derecho Sanitario**, Universidad de Extremadura, Badajoz, 2010 2011
- ✓ Docente Módulo Sistema de Información en la Gestión Sanitaria. Máster Dirección de Organizaciones Sanitarias. Universidad de Extremadura, Mérida. 2010
- ✓ Docente Módulo Sistemas Información Sanitarios, Máster Comunicación y Salud, Universidad de Extremadura, Mérida. 2009

Santiago Thovar Bermejo Página 5 de 5